【裁判字號】    99,上易,1855
【裁判日期】    990825
【裁判案由】    竊盜
【裁判全文】
臺灣高等法院刑事判決                99年度上易字第1855號
上  訴  人
即  被  告  甲○○
上列上訴人因竊盜案件，不服臺灣士林地方法院99年度審易字第
806 號，中華民國99年6 月10日第一審判決（起訴案號：臺灣士
林地方法院檢察署99年度偵字第5660號），提起上訴，本院判決
如下：
    主  文
上訴駁回。
    理  由
一、按不服地方法院之第一審判決而上訴者，應向管轄第二審之
    高等法院為之。上訴書狀應敘述具體理由。上訴書狀未敘述
    上訴理由者，應於上訴期間屆滿後20日內補提理由書於原審
    法院，逾期未補提者，原審法院應定期間先命補正。第二審
    法院認為上訴書狀未敘述理由或上訴有第362 條前段之情形
    者，應以判決駁回之。但其情形可以補正而未經原審法院命
    其補正者，審判長應定期間先命補正。刑事訴訟法第361 條
    、第367 條，分別定有明文。所謂不服第一審判決之具體理
    由，必係依據卷內既有訴訟資料或提出新事證，指摘或表明
    第一審判決有何採證認事、用法或量刑等足以影響判決本旨
    之不當或違法，而構成應予撤銷之具體事由，始克當之（例
    如：依憑證據法則具體指出所採證據何以不具證據能力，或
    依憑卷證資料，明確指出所為證據證明力之判斷如何違背經
    驗、論理法則）；倘僅泛言原判決認定事實錯誤、違背法令
    、量刑失之過重或輕縱，而未依上揭意旨指出具體事由，或
    形式上雖已指出具體事由，然該事由縱使屬實，亦不足以認
    為原判決有何不當或違法者（例如：對不具有調查必要性之
    證據，法院未依聲請調查亦未說明理由，或援用證據不當，
    但除去該證據仍應為同一事實之認定），皆難謂係具體理由
    ，俾與第二審上訴制度旨在請求第二審法院撤銷、變更第一
    審不當或違法之判決，以實現個案救濟之立法目的相契合，
    並節制濫行上訴（最高法院97年度臺上字第892 號判決參照
    ）。是以上訴人之上訴書狀或補提之上訴理由書，雖有敘述
    上訴理由，惟並未具體敘述第一審判決有上述違法、不當情
    形，即與未敘述具體理由無異，其所為上訴，即不符合上訴
    之法定要件。
二、本件上訴人即被告甲○○不服原判決，提起上訴，上訴狀理
    由略以：被告犯後坦承犯行，態度良好，且後悔自己犯的錯
    誤，願為自己犯行負責，對於法院判處有期徒刑10月，被告
    認為合理，但因家中尚有二老要侍奉，還有一10歲小孩要養
    育，懇請法官重新判決，讓被告能易科罰金云云。
三、經查原判決係認定：被告甲○○曾因竊盜案件，經本院以94
    年度上易字第1260號判決判處有期徒刑1 年確定；復因竊盜
    案件，經臺灣板橋地方法院以94年度易字第1201號判決判處
    有期徒刑1年1月確定；前開2 案嗣經臺灣板橋地方法院以95
    年度聲字第762號裁定應執行有期徒刑1年10月確定，於民國
    96年6 月10日縮短刑期執行完畢。詎仍不知悛悔，復意圖為
    自己不法之所有，於99年4 月11日晚間8 時40分，攜帶可供
    兇器使用之一字螺絲起子1 把及鐵製管鉗（即扳手）1 支，
    並手持手電筒2 支及手戴手套1 副，前往臺北市○○區○○
    街46號洪淑芬所經營之「大大樹托兒所」，利用該托兒所夜
    間無人居住或看守，認有可乘之機，先翻越圍牆進入該托兒
    所後院後，再以一字螺絲起子敲破托兒所後方玻璃門並門啟
    門鎖進入屋內，竊取洪淑芬所有之耳溫槍1 支（價值約新臺
    幣1 千元）得手，嗣因觸動保全裝置，經保全人員何青達會
    同警方當場查獲等情，業據被告於警詢、偵查及原審審理時
    坦承不諱，核與被害人洪淑芬及證人何青達於警詢時之指述
    相符，並有扣案之被告所有供本案竊盜犯行所用之一字螺絲
    起子1 把、手電筒2 支、手套1 副、隨身攜帶之鐵製管鉗1
    支及行竊所得耳溫槍1 支（已由被害人領回）可佐，復有贓
    物認領保管單1 紙及上址玻璃門遭敲破之照片2 幀在卷可稽
    ，足認被告自白確與事實相符。被告持以行竊之一字螺絲起
    子1 把及鐵製管鉗1 支，其中鐵製管鉗長32公分，全部為金
    屬材質，一字螺絲起子長31公分，除把柄為塑膠材質外，其
    餘為金屬材質，業據原審當庭勘驗無訛，前開工具均屬質地
    堅硬之金屬器械，如持以行兇，依一般社會通念，足以對人
    之身體、生命產生危險，自均堪認屬刑法第321 條第1 項第
    3 款規定之「兇器」。又被告行竊時以一字螺絲起子敲破之
    玻璃門，具有藉其進出住宅或建築物內外並有防閑之功能，
    應屬刑法第321 條第1 項第2 款所稱之「門扇」；再被告行
    竊時所踰越之圍牆，需經攀爬始能越過，業據被告供認屬實
    ，該圍牆有阻絕他人進入之效，亦屬同款所稱之「牆垣」。
    故核被告所為，係犯刑法第321 條第1 項第2 款、第3 款之
    攜帶兇器、毀壞門扇及踰越牆垣竊盜罪。被告於受有期徒刑
    之執行完畢後，5 年內故意再犯本件有期徒刑以上之罪，為
    累犯，應依刑法第47條第1 項規定加重其刑。並審酌被告正
    值盛年，不思循正當途徑獲取財物，難謂品行良好，攜帶兇
    器行竊之犯罪手段，對被害人之財產及他人之安全造成危害
    ，惟犯後坦承犯行，態度尚稱良好，行竊所得財物價值不高
    且已由被害人領回，所生危害非鉅，並考量其犯罪之動機、
    目的及其智識程度、生活狀況等一切情狀，量處有期徒刑10
    月，扣案之一字螺絲起子1 把、鐵製管鉗1 支、手電筒2 支
    及手套1 副，均沒收等語。
四、經核原審已詳敘認定事實所憑證據、認定理由及量刑依據。
    從形式上觀察，原判決並無認定事實錯誤，亦無量刑瑕疵或
    違背法令之情形。末查被告所犯刑法第321 條加重竊盜罪，
    其法定最輕本刑為有期徒刑6 月以上之罪，且被告為累犯，
    依刑法第47條規定加重其刑結果，已不得再宣告上開法定最
    輕本刑，即與得易科罰金之要件不符，被告上訴意旨請求重
    新判決，使其得易科罰金云云，顯屬對法律有所誤解。綜上
    所述，被告上揭上訴理由，並未具體指述原審有何認事用法
    之違誤，其上訴顯無具體理由而不合法定程式，應予駁回，
    並不經言詞辯論為之。
據上論斷，依刑事訴訟法第367條前段、第372條，判決如主文。
中    華    民    國    99    年    8     月    25    日
                  刑事第一庭審判長法  官  葉騰瑞
                                  法  官  王炳梁
                                  法  官  彭政章
以上正本證明與原本無異。
不得上訴。
                                  書記官  杜宜寧
中    華    民    國    99    年    8     月    26    日
附錄：本案論罪科刑法條全文
刑法第321 條
犯竊盜罪而有左列情形之一者，處6 月以上、5 年以下有期徒刑
：
一、於夜間侵入住宅或有人居住之建築物、船艦或隱匿其內而犯
    之者。
二、毀越門扇、牆垣或其他安全設備而犯之者。
三、攜帶兇器而犯之者。
四、結夥三人以上而犯之者。
五、乘火災、水災或其他災害之際而犯之者。
六、在車站或埠頭而犯之者。
前項之未遂犯罰之。

司法院資訊處製作；財團法人民間司法改革基金會備份。
